臺灣新北地方法院刑事裁定
                                     110年度聲字第3947號
聲  請  人  臺灣新北地方檢察署檢察官
受  刑  人  方志強



上列聲請人因對受刑人數罪併罰有二裁判以上，聲請定其應執行
之刑（110年度執聲字第2582號），本院裁定如下：
    主  文
方志強所犯如附表所示之罪，所處如附表所示之刑，應執行有期
徒刑肆年肆月。
    理  由
一、本件聲請意旨略以：受刑人方志強因犯竊盜等案件，先後經
    判決確定如附表所載，應依刑法第53條及第51條第5款規定
    ，定其應執行之刑，爰依刑事訴訟法第477條第1項聲請裁定
    之等語。
二、按「裁判確定前犯數罪者，併合處罰之。但有下列情形之一
    者，不在此限：一、得易科罰金之罪與不得易科罰金之罪。
    二、得易科罰金之罪與不得易服社會勞動之罪。三、得易服
    社會勞動之罪與不得易科罰金之罪。四、得易服社會勞動之
    罪與不得易服社會勞動之罪。」、「前項但書情形，受刑人
    請求檢察官聲請定應執行刑者，依第51條規定定之。」刑法
    第50條定有明文。故對於裁判前所犯數罪存有刑法第50條第
    1 項但書各款所列情形時，除受刑人請求檢察官聲請定應執
    行刑者外，不得併合處罰之，於裁判前所犯數罪兼有得易科
    罰金之罪與不得易科罰金之罪時，其是否依刑法第51條定應
    執行刑，繫乎受刑人之請求與否，而非不問被告之利益與意
    願，一律併合處罰之。另按數罪併罰中之一罪，依刑法規定
    得易科罰金，因與不得易科之他罪併合處罰結果，根本上不
    得易科罰金，故於諭知判決時，自亦無庸為易科罰金折算標
    準之記載（司法院釋字第144號、第679號解釋意旨參照）。
三、查受刑人方志強因犯如附表所示各罪，均經判決科刑確定在
    案，有臺灣高等法院被告前案紀錄表、上開判決書等在卷可
    稽。又被告所犯如附表之罪所處之刑分別為得易科罰金及不
    得易科罰金，依刑法第50條第1項但書第1款情形，須經受刑
    人請求檢察官聲請定其應執行刑者，始得依第51條規定定之
    。查本件受刑人已請求聲請人就附表所示之罪，向本院提出
    定應執行刑之聲請，此有定刑聲請切結書1紙在卷可考（附
    於110年度執聲字第2582號卷第10頁），是本件聲請符合刑
    法第50條第2項規定，應依刑法第51條第5款規定定其應執行
    之刑，且無庸為易科罰金折算標準之記載。從而，聲請人以
    本院為附表之犯罪事實最後判決之法院，聲請定其應執行之
    刑，本院審核無訛，應予准許。
四、爰審酌受刑人自89年起即有竊盜、違反毒品危害防制條例等
    多項前科，素行不良且呈現其特殊之人格特質與犯罪傾向（
    見卷附臺灣高等法院被告前案紀錄表），其犯如附表編號1
    、2、10、16、20至27、32所示之罪，係犯施用毒品12罪、
    轉讓毒品1罪，均係於該段期間之3個月內所為者，依其所犯
    情節，乃係受刑人對於毒品產生相當依賴性，為滿足毒癮而
    屢犯施用第一、二級毒品罪；而如附表二編號3至9、11至15
    、17至19、28至30、31、33至51所示之罪，則係於4個月內
    犯37次竊盜罪、1次詐欺罪，俱屬侵害財產法益犯罪，其中
    編號3至9、12至15、17至19、28至30、33至51之竊盜罪，犯
    案時間密接或有部分重疊，犯罪類型、手法均相類，或竊取
    自行車、機車、小貨車或車內財物，或於自助洗衣店、自助
    洗車廠或娃娃機店竊取店內財物，具高度重複性，各罪之獨
    立性較低，與侵害不可回復性之個人法益之犯罪有別，法益
    侵害之加重效應應予遞減，行為人透過各罪所顯示之人格面
    亦無不同責任非難重複程度較高之情，刑罰效果自應予遞減
    ，俾較符合比例原則、責罰相當原則、重複評價禁止原則等
    內部性界限，又受刑人所犯如附表編號1至46所示之罪，前
    經臺灣高等法院以110年度抗更一字第6號裁定定應執行刑為
    有期徒刑4年確定，而附表編號47至49所示之罪，經本院110
    年度易字第106號判決定應執行刑為有期徒刑8月確定，加計
    如附表編號50、51所示之有期徒刑各7月，總計為有期徒刑5
    年10月，暨受刑人表示所涉犯之案件均屬輕罪，請求從輕量
    定應執行刑之意見（見110年度執聲字第2582號執行卷附定
    刑聲請切結書），本院綜合上開各項情狀予以整體評價受刑
    人應受矯治之程度，並兼衡責罰相當與刑罰經濟之原則，依
    刑事訴訟法第477條第1項，刑法第53條、第51條第5款，裁
    定如主文。
中　　華　　民　　國　　111 　年　　4 　　月　　19　　日
                  刑事第六庭    法　官  樊季康
以上正本證明與原本無異
如不服本裁定應於裁定送達後5日內向本院提出抗告狀
                                書記官　陳秀慧
中　　華　　民　　國　　111 　年　　4 　　月　　20　　日
受刑人方志強定應執行刑案件一覽表     編號  1 2 3 罪名  毒品危害防制條例 毒品危害防制條例 竊盜 宣告刑  有期徒刑9月 有期徒刑8月 有期徒刑3月 犯罪日期  108/08/08 108/08/08 108/08/18 偵查(自訴)機關 年度案號  臺中地檢108年度毒偵字第3163號 臺中地檢108年度毒偵字第3163號 新北地檢108年度偵字第31212號  最後事實審 法院 臺中地院 臺中地院 新北地院  案　　號 108年度訴字第2765號 108年度訴字第2765號 108年度簡字第7982號  判決日期 109/01/22 109/01/22 109/01/08  確定 判決 法院 臺中地院 臺中地院 新北地院  案號 108年度訴字第2765號 108年度訴字第2765號 108年度簡字第7982號  判決 確定日期 109/01/22 109/01/22 109/02/24 是否為得易科罰金之案件  否 否 是 備註  新北地檢109年度執助字第962號  新北地檢109年度執字第3555號 

受刑人方志強定應執行刑案件一覽表     編號  4 5 6 罪名  竊盜 竊盜 竊盜 宣告刑  有期徒刑8月 有期徒刑7月 有期徒刑3月 犯罪日期  108/08/29 108/09/25 108/07/12 偵查(自訴)機關 年度案號  新北地檢108年度偵字第31574、29750、33006號    最後事實審 法院 新北地院 新北地院 新北地院  案　　號 108年度審易字第3270號 108年度審易字第3270號 108年度審易字第3270號  判決日期 108/12/31 108/12/31 108/12/31  確定 判決 法院 新北地院 新北地院 新北地院  案號 108年度審易字第3270號 108年度審易字第3270號 108年度審易字第3270號  判決 確定日期 109/02/26 109/02/26 109/02/26 是否為得易科罰金之案件  否 否 是 備註  新北地檢109年度執字第4958號   新北地檢109年度執字第4959號 

受刑人方志強定應執行刑案件一覽表     編號  7 8 9 罪名  竊盜 竊盜 竊盜 宣告刑  有期徒刑7月 有期徒刑7月 有期徒刑7月 犯罪日期  108/08/07 108/08/17 108/08/18 偵查(自訴)機關 年度案號  新北地檢108年度偵字第29540號 新北地檢108年度偵字第29540號 新北地檢108年度偵字第29540號  最後事實審 法院 新北地院 新北地院 新北地院  案　　號 108年度審易字第3057號 108年度審易字第3057號 108年度審易字第3057號  判決日期 108/12/30 108/12/30 108/12/30  確定 判決 法院 新北地院 新北地院 新北地院  案號 108年度審易字第3057號 108年度審易字第3057號 108年度審易字第3057號  判決 確定日期 109/02/25 109/02/25 109/02/25 是否為得易科罰金之案件  否 否 否 備註  新北地檢109年度執字第5684號   

受刑人方志強定應執行刑案件一覽表     編號  10 11 12 罪名  毒品危害防制條例 竊盜 竊盜 宣告刑  有期徒刑7月 有期徒刑4月 有期徒刑3月 犯罪日期  108/07/05 108/04/05 108/08/12 偵查(自訴)機關 年度案號  新北地檢108年度毒偵字第6311號 新北地檢108年度偵字第32770、35181號   最後事實審 法院 新北地院 新北地院 新北地院  案　　號 109年度審訴字第77號 109年度審簡字第106號 109年度審簡字第106號  判決日期 109/02/27 109/02/15 109/02/15  確定 判決 法院 新北地院 新北地院 新北地院  案號 109年度審訴字第77號 109年度審簡字第106號 109年度審簡字第106號  判決 確定日期 109/04/01 109/03/18 109/03/18 是否為得易科罰金之案件  否 是 是 備註  新北地檢109年度執字第6226號 新北地檢109年度執字第7102號   

受刑人方志強定應執行刑案件一覽表     編號  13 14 15 罪名  竊盜 竊盜 竊盜 宣告刑  有期徒刑7月 有期徒刑9月 有期徒刑8月 犯罪日期  108/07/10 108/07/08 108/09/06 偵查(自訴)機關 年度案號  士林地檢108年度偵字第12838號 士林地檢108年度偵字第13578號 桃園地檢108年度偵字第23360、31819號  最後事實審 法院 士林地院 士林地院 桃園地院  案　　號 109年度審易字第141號 109年度審易字第169號 108年度審易字第3026號  判決日期 109/03/31 109/03/25 109/03/30  確定 判決 法院 士林地院 士林地院 桃園地院  案號 109年度審易字第141號 109年度審易字第169號 108年度審易字第3026號  判決 確定日期 109/05/12 109/05/20 109/05/07 是否為得易科罰金之案件  否 否 否 備註  新北地檢109年度執助字第2209號 新北地檢109年度執助字第2215號 新北地檢109年度執助字第2351號 

受刑人方志強定應執行刑案件一覽表     編號  16 17 18 罪名  毒品危害防制條例 竊盜 竊盜 宣告刑  有期徒刑9月 有期徒刑5月 有期徒刑4月 犯罪日期  108/08/01 108/09/10 108/09/04 偵查(自訴)機關 年度案號  士林地檢108年度毒偵字第1661號 新北地檢109年度偵字第887、7441號   最後事實審 法院 士林地院 新北地院 新北地院  案　　號 109年度訴字第33號 109年度簡字第2548號 109年度簡字第2548號  判決日期 109/03/24 109/05/26 109/05/26  確定 判決 法院 士林地院 新北地院 新北地院  案號 109年度訴字第33號 109年度簡字第2548號 109年度簡字第2548號  判決 確定日期 109/04/28 109/06/30 109/06/30 是否為得易科罰金之案件  否 是 是 備註  新北地檢109年度執助字第2765號 新北地檢109年度執字第9942號   

受刑人方志強定應執行刑案件一覽表     編號  19 20 21 罪名  竊盜 毒品危害防制條例 毒品危害防制條例 宣告刑  有期徒刑4月 有期徒刑4月 有期徒刑4月 犯罪日期  108/09/17 108/08/18 108/09/12 偵查(自訴)機關 年度案號  新北地檢109年度偵字第887、7441號 新北地檢108年度毒偵字第6407、5822、6512、6793號   最後事實審 法院 新北地院 新北地院 新北地院  案　　號 109年度簡字第2548號 109年度審訴字第824號 109年度審訴字第824號  判決日期 109/05/26 109/06/11 109/06/11  確定 判決 法院 新北地院 新北地院 新北地院  案號 109年度簡字第2548號 109年度審訴字第824號 109年度審訴字第824號  判決 確定日期 109/06/30 109/07/08 109/07/08 是否為得易科罰金之案件  是 是 是 備註  新北地檢109年度執字第9942號 新北地檢109年度執字第11377號   

受刑人方志強定應執行刑案件一覽表     編號  22 23 24 罪名  毒品危害防制條例 毒品危害防制條例 毒品危害防制條例 宣告刑  有期徒刑4月 有期徒刑4月 有期徒刑8月 犯罪日期  108/09/21 108/09/24 108/08/18 偵查(自訴)機關 年度案號  新北地檢108年度毒偵字第6407、5822、6512、6793號    最後事實審 法院 新北地院 新北地院 新北地院  案　　號 109年度審訴字第824號 109年度審訴字第824號 109年度審訴字第824號  判決日期 109/06/11 109/06/11 109/06/11  確定 判決 法院 新北地院 新北地院 新北地院  案號 109年度審訴字第824號 109年度審訴字第824號 109年度審訴字第824號  判決 確定日期 109/07/08 109/07/08 109/07/08 是否為得易科罰金之案件  是 是 否 備註  新北地檢109年度執字第11377號   新北地檢109年度執字第11376號 

受刑人方志強定應執行刑案件一覽表     編號  25 26 27 罪名  毒品危害防制條例 毒品危害防制條例 毒品危害防制條例 宣告刑  有期徒刑8月 有期徒刑8月 有期徒刑8月 犯罪日期  108/09/12 108/09/21 108/09/24 偵查(自訴)機關 年度案號  新北地檢108年度毒偵字第6407、5822、6512、6793號    最後事實審 法院 新北地院 新北地院 新北地院  案　　號 109年度審訴字第824號 109年度審訴字第824號 109年度審訴字第824號  判決日期 109/06/11 109/06/11 109/06/11  確定 判決 法院 新北地院 新北地院 新北地院  案號 109年度審訴字第824號 109年度審訴字第824號 109年度審訴字第824號  判決 確定日期 109/07/08 109/07/08 109/07/08 是否為得易科罰金之案件  否 否 否 備註  新北地檢109年度執字第11376號   

受刑人方志強定應執行刑案件一覽表     編號  28 29 30 罪名  竊盜 竊盜 竊盜 宣告刑  有期徒刑4月 有期徒刑4月 有期徒刑4月 犯罪日期  108/07/09 108/08/28 108/09/22 偵查(自訴)機關 年度案號  新北地檢108年度偵字第36388號、109年度偵字第1115、1116、5237、7729號    最後事實審 法院 新北地院 新北地院 新北地院  案　　號 109年度審訴字第818、901號    判決日期 109/06/12 109/06/12 109/06/12  確定 判決 法院 新北地院 新北地院 新北地院  案號 109年度審訴字第818、901號    判決 確定日期 109/07/14 109/07/14 109/07/14 是否為得易科罰金之案件  是 是 是 備註  新北地檢109年度執字第13100號   

受刑人方志強定應執行刑案件一覽表     編號  31 32 33 罪名  詐欺 毒品危害防制條例 竊盜 宣告刑  有期徒刑3月 有期徒刑7月 有期徒刑7月 犯罪日期  108/07/10 108/07/05 108/09/23 偵查(自訴)機關 年度案號  新北地檢108年度偵字第36388號、109年度偵字第1115、1116、5237、7729號    最後事實審 法院 新北地院 新北地院 新北地院  案　　號 109年度審訴字第818、901號    判決日期 109/06/12 109/06/12 109/06/12  確定 判決 法院 新北地院 新北地院 新北地院  案號 109年度審訴字第818、901號    判決 確定日期 109/07/14 109/07/14 109/07/14 是否為得易科罰金之案件  是 否 否 備註  新北地檢109年度執字第13100號 新北地檢109年度執字第13164號   

受刑人方志強定應執行刑案件一覽表     編號  34 35 36 罪名  竊盜 竊盜 竊盜 宣告刑  有期徒刑7月 有期徒刑8月 有期徒刑7月 犯罪日期  108/09/09 108/09/09 108/09/11 偵查(自訴)機關 年度案號  新北地檢108年度偵字第28575號 新北地檢108年度偵字第28575號 新北地檢108年度偵字第28575號  最後事實審 法院 新北地院 新北地院 新北地院  案　　號 109年度審易字第969號 109年度審易字第969號 109年度審易字第969號  判決日期 109/08/27 108/08/27 109/08/27  確定 判決 法院 新北地院 新北地院 新北地院  案號 109年度審易字第969號 109年度審易字第969號 109年度審易字第969號  判決 確定日期 109/10/07 109/10/07 109/10/07 是否為得易科罰金之案件  否 否 否 備註  新北地檢109年度執字第13710號   

受刑人方志強定應執行刑案件一覽表     編號  37 38 39 罪名  竊盜 竊盜 竊盜 宣告刑  有期徒刑5月 有期徒刑5月 有期徒刑10月 犯罪日期  108/09/11 108/09/12 108/09/05 偵查(自訴)機關 年度案號  新北地檢108年度偵字第28575號 新北地檢108年度偵字第28575號 新北地檢108年度偵字第33691、35216號、109年度偵字第4421、4727號  最後事實審 法院 新北地院 新北地院 新北地院  案　　號 109年度審易字第969號 109年度審易字第969號 109年度審易字第1243號  判決日期 109/08/27 109/08/27 109/07/10  確定 判決 法院 新北地院 新北地院 新北地院  案號 109年度審易字第969號 109年度審易字第969號 109年度審易字第1243號  判決 確定日期 109/10/07 109/10/07 109/08/12 是否為得易科罰金之案件  是 是 否 備註  新北地檢109年度執字第13711號   新北地檢109年度執字第14316號 

受刑人方志強定應執行刑案件一覽表     編號  40 41 42 罪名  竊盜 竊盜 竊盜 宣告刑  有期徒刑9月 有期徒刑7月 有期徒刑4月 犯罪日期  108/09/05 108/09/06 108/09/05 偵查(自訴)機關 年度案號  新北地檢108年度偵字第33691、35216號、109年度偵字第4421、4727號    最後事實審 法院 新北地院 新北地院 新北地院  案　　號 109年度審易字第1243號 109年度審易字第1243號 109年度審易字第1243號  判決日期 109/07/10 109/07/10 109/07/10  確定 判決 法院 新北地院 新北地院 新北地院  案號 109年度審易字第1243號 109年度審易字第1243號 109年度審易字第1243號  判決 確定日期 109/08/12 109/08/12 109/08/12 是否為得易科罰金之案件  否 否 是 備註  新北地檢109年度執字第14316號   新北地檢109年度執字第14315號 

受刑人方志強定應執行刑案件一覽表     編號  43 44 45 罪名  竊盜 竊盜 竊盜 宣告刑  有期徒刑3月 有期徒刑4月 有期徒刑7月 犯罪日期  108/09/05 108/09/05 108/08/21 偵查(自訴)機關 年度案號  新北地檢108年度偵字第33691、35216號、109年度偵字第4421、4727號  桃園地檢108年度偵字第32204號  最後事實審 法院 新北地院 新北地院 桃園地院  案　　號 109年度審易字第1243號 109年度審易字第1243號 109年度易字第283號  判決日期 109/07/10 109/07/10 109/08/21  確定 判決 法院 新北地院 新北地院 桃園地院  案號 109年度審易字第1243號 109年度審易字第1243號 109年度易字第283號  判決 確定日期 109/08/12 109/08/12 109/09/23 是否為得易科罰金之案件  是 是 否 備註  新北地檢109年度執字第14315號   新北地檢109年度執助字第4140號 

受刑人方志強定應執行刑案件一覽表     編號  46 47 48 罪名  竊盜 竊盜 竊盜 宣告刑  有期徒刑7月 有期徒刑3月 有期徒刑3月 犯罪日期  108/09/23 108/09/17 108/09/18 偵查(自訴)機關 年度案號  新北地檢109年度偵字第35385號 新北地檢109年度偵字第32048號 新北地檢109年度偵字第32048號  最後事實審 法院 新北地院 新北地院 新北地院  案　　號 110年度易字第9號 110年度易字第106號 110年度易字第106號  判決日期 110/03/26 110/04/19 110/04/19  確定 判決 法院 新北地院 新北地院 新北地院  案號 110年度易字第9號 110年度易字第106號 110年度易字第106號  判決 確定日期 110/05/05 110/05/26 110/05/26 是否為得易科罰金之案件  否 是 是 備註  新北地檢110年度執字第4900號 新北地檢110年度執字第5317號   

受刑人方志強定應執行刑案件一覽表     編號  49 50 51 罪名  竊盜 竊盜 竊盜 宣告刑  有期徒刑4月 有期徒刑7月 有期徒刑7月 犯罪日期  108/09/18 108/09/17 108/09/24 偵查(自訴)機關 年度案號  新北地檢109年度偵字第32048號 新北地檢109年度偵字第32048號 新北地檢109年度偵字第36316號  最後事實審 法院 新北地院 新北地院 新北地院  案　　號 110年度易字第106號 110年度易字第106號 110年度審易字第470號  判決日期 110/04/19 110/04/19 110/05/11  確定 判決 法院 新北地院 新北地院 新北地院  案號 110年度易字第106號 110年度易字第106號 110年度審易字第470號  判決 確定日期 110/05/26 110/05/26 110/06/23 是否為得易科罰金之案件  是 否 否 備註  新北地檢110年度執字第5317號 新北地檢110年度執字第5318號 新北地檢110年度執字第6942號